臺灣桃園地方法院民事裁定
111年度司繼字第169號
聲  請  人  石佩宜律師

被  繼承人  孫桂芬(亡)


上列聲請人聲請酌定代管遺產之管理報酬費用事件，本院裁定如
下：
    主      文
聲請人管理被繼承人之遺產報酬合計為新臺幣陸萬元，由被繼承
人孫桂芬之遺產負擔。
聲請人管理被繼承人之遺產代墊費用合計為新臺幣陸仟伍佰零肆
元，由被繼承人孫桂芬之遺產負擔。
聲請程序費用新臺幣壹仟元由被繼承人孫桂芬之遺產負擔。
    理      由
一、按遺產管理人得請求報酬，其數額由親屬會議按其勞力及其
    與被繼承人之關係酌定之；親屬會議不能召開或召開有困難
    時，依法應經親屬會議處理之事項，由有召集權人聲請法院
    處理之，民法第1183條、第1132條第2項前段規定甚明。次
    按，關於遺產管理、分割及執行遺囑之費用，由遺產中支付
    之，民法第1150條前段亦有明文。復按法院處理應經親屬會
    議處理之民法第1183條所定遺產管理人報酬之酌定，得調查
    遺產管理人所為遺產管理事務之繁簡及被繼承人之遺產收益
    狀況，此觀非訟事件法第167條規定甚明。是就法院選任之
    遺產管理人之報酬，應按遺產管理人與被繼承人之關係、管
    理事務之繁簡、遺產狀況及其他情形斟酌定之。末按遺產管
    理人應作成管理財產目錄，並應經公證人公證，其費用由被
    繼承人之財產負擔之，家事事件法第141條準用同法第148條
    規定。
二、本件聲請意旨略以：聲請人前經鈞院以108年度司繼字第187
    2號、108年度司繼字第2276號民事裁定選任為被繼承人孫桂
    芬之遺產管理人，現被繼承人所有門牌號碼桃園市○○區○○路
    ○○○巷00○0號之房地（下稱系爭房地）均已拍定，系爭房地
    為公同共有，而被繼承人孫桂芬與第三人孫日輝之應繼分為
    二分之一，並經本院110年度訴字第1942號民事判決准予分
    割為按應繼分比例二分之一分割為分別共有，故拍定金額之
    半數，即新臺幣（下同）1,899,999.5元始為被繼承人之資
    產之實際數額，而被繼承人除系爭房地外已無其餘資產，而
    目前已知負債為台灣新光商業銀行股份有限公司陳報本院之
    債權數額1,820,000元，且本院108年度司執字第56791號之
    併案債權人共計6位，顯已不足，為避免後續待辦事項無法
    請領，且聲請人為列為優先債權參與遺產分配，爰就聲請人
    擔任本件遺產管理人期間，依法執行職務所支出之先行墊款
    、費用及報酬，請求核定代管被繼承人遺產之管理報酬95,0
    00元，及管理期間所墊付費用6,504元，合計101,504元等語
    。
三、經查，本件聲請人主張其經本院108年度司繼字第1872號、1
    08年度司繼字第2276號民事裁定選任為被繼承人孫桂芬之遺
    產管理人，並經本院本院108年度司繼字第1872號、108年度
    司繼字第2276號、109年司家催字第130號裁定對其大陸地區
    以外繼承人、債權人及受遺贈人為公示催告，且被繼承人所
    有系爭房地均已拍定與系爭房地經本院110年度訴字第1942
    號民事判決准予分割為按應繼分比例二分之一分割為分別共
    有等節，業據聲請人提出本院民事執行處函、本院110年度
    訴字第1942號民事判決等件影本為證，並經本院調閱前開卷
    宗查核屬實。茲本院審酌遺產管理人執行職務複雜之程度及
    其所進行之遺產管理工作內容，包括閱卷、公示催告、登報
    、搜索被繼承人之遺產、編製遺產清冊與公證、申報遺產稅
    、確認債權人債權數額、通知債權人參與分配、被動收受強
    制執行程序與各項非訟程序之公文，多屬例行性之事務，雖
    有為被繼承人進行訴訟程序，然本件被繼承人之遺產及其法
    律關係尚非屬複雜，且參以本件遺產管理時間至今已歷時1
    年多，而本件又無後續遺產須管理等一切情狀，暨聲請人擔
    任無人承認繼承遺產之遺產管理人，與財團法人法律扶助基
    金會律師同樣具有公益性質，依法扶酬金計付標準表，原則
    上每件訴訟案件約2至3萬元，並審酌本件被繼承人之遺產總
    額總計1,900,000元（元以下四捨五入）乙節，認本件核予
    遺產管理人之報酬以6萬元為適當。又聲請人主張於代管遺
    產期間，因管理遺產而墊付之費用（含聲請公示催告、閱卷
    費、登報費、公證費、土地謄本與繼承系統表規費、郵資）
    總計6,504元乙節，業據聲請人提出單據影本在卷可稽，亦
    應予准許，爰裁定如主文。另本件聲請費1,000元，已另於
    首揭主文第三項中諭知，併予敘明。
四、如不服本裁定應於送達後10日內向本院提出抗告狀，並應繳
    納抗告裁判費新臺幣1,000 元整。
中　　華　　民　　國　　111 　年　　2 　　月　　16　　日
                   家事法庭司法事務官　蔡淑蘭
以上正本係照原本作成。